# 股权激励验资

提问人：小白白又白 时间：2020-09-01 13:33:10
！！！求助陈版以及有类似经验的小伙伴
上市公司 进行股权激励验资 已开设一般户来进行验资事项
1 、出具验资报告前是否一定获取公司的最新章程或章程修正案、以及最新的营业执照
2 、划款人如果系参与股权激励人的亲属而非本人，是否需要退回
3 、未备注款项性质，是否需要退回

回答人：chenyiwei
1 、如果涉及注册资本和实收资本变动的（即，采用增发股份而不是从二级市场回购股份的方式作为激励股份的来源），则需要获取公司的最新章程或章程修正案、以及最新的营业执照，这也是变更验资的一般要求。
2 、 3 、需要退回，无法作为合规的货币出资予以审验。

提问人：小白白又白 时间：2020-09-04 13:33:10
还想请教下关于资本公积抵扣的事项。
股权激励验资涉及的券商、律师、会计师事务所等中介费用，若增值税部分已经抵扣，是否按照不含税金额冲减资本公积金额？还是计入当期损益？
银行收取的验资手续费是否可以完全抵扣资本公积金额？还是计入当期损益？

回答人：chenyiwei
中介机构费用和验资手续费一般直接计入损益处理。